【裁判字號】    94,易,1579
【裁判日期】    950127
【裁判案由】    詐欺
【裁判全文】
臺灣臺北地方法院刑事判決              94年度易字第1579號
公  訴  人  臺灣臺北地方法院檢察署檢察官
被      告  乙○○
上列被告因詐欺案件，經檢察官提起公訴（九十三年度偵字第一
九九五九號、九十四年度偵字第八五三０號）及移送併案審理（
臺灣臺中地方法院檢察署九十三年度偵字第二一二八一號），本
院判決如下：
    主  文
乙○○連續意圖為自己不法之所有，以詐術使人將本人之物交付
，處有期徒刑貳年。
    事  實
一、緣乙○○自民國七十四年間起即擔任相士，平日以為他人相
    命維生。其於八十二年間在臺中火車站地下道擺設相命攤位
    招攬生意時，偶見戊○○行經該處，乃以戊○○近日將發生
    事情，其有事相告為由，誘使戊○○接受相命服務，適戊○○因男友丙○○另有家室，正面臨分手與否之抉擇疑難，乃
    將此感情問題據實以告，期乙○○能釋疑解惑，詎乙○○竟
    萌生意圖為自己不法所有之概括犯意，利用戊○○情事不順
    急於求援之機會，誆稱丙○○係戊○○未來之配偶，戊○○
    應予把握，並佯以使戊○○與丙○○感情和合，丙○○離婚
    另娶戊○○，及戊○○臺中娘家家運不好，會影響其與男友
    間之感情，妨礙婚姻等為名，以作法、燒「金喜香」每炷新
    臺幣（下同）十七萬元為幌，使求助之戊○○陷於錯誤，而
    連續自八十二年間起至八十八年間止，在乙○○設於臺中市
    ○○路某處及臺北市○○路一０四號之神壇等處，交付其所
    有之款項與乙○○。惟戊○○仍於八十八年間與丙○○分手
    ，並於八十九年間另與江俊奎結婚。嗣戊○○又於九十年間
    在臺北市○○○路○段二七號之彰化商業銀行前騎樓，遇乙○○在該處設攤攬客，乃將其已結婚之事告知乙○○，詎乙○○竟承前意圖為自己不法所有之概括犯意，向戊○○訛稱
    其未嫁予前男友，其現任配偶江俊奎不好，且活不過四十歲
    ，將有大官司云云，而假藉為江俊奎解厄、解官司之名，復
    以燒金喜香、作法為幌，使戊○○再陷於錯誤，而連續自九
    十年間起至九十一年八月間止，在臺中地區等處，將其所有
    之款項交付乙○○。以上總計乙○○向戊○○詐得共四百萬
    元之款項。嗣戊○○發覺有異，始知受騙，乃於九十一年十
    二月二十一日委請易立上有限公司（下稱易立上公司，負責
    人為己○○）代為向乙○○催討四百萬元，經協調後乙○○
    同意以二年內還款一百二十萬元之條件和解，並簽發面額各
    為五萬元之本票二十四紙，交與戊○○收執。其復於九十二
    年九月六日在臺北市政府警察局中正第一分局介壽路派出所
    ，就其餘二百八十萬元欠款以一百五十萬元之數額達成和解
    ，乙○○除當場交付十萬元外，另簽發面額各為五萬元之本
    票十紙及面額各為四十五萬元之本票二紙，交與戊○○收執
    ，雙方並簽立協議書為憑（戊○○復將其中三十萬元本票交
    與他人，僅保留一百一十萬元本票）。詎乙○○僅清償前開
    一百二十萬元本票債務部分，另一百一十萬元本票均未獲兌
    現，屢經戊○○追討，乙○○固於九十三年四月十二日承諾
    於二個月內以五十二萬五千元清償，而與戊○○達成和解，
    並另簽發面額為五十二萬五千元之本票一紙，換回戊○○所
    執有之一百一十萬元本票，惟其旋於同年四月底結束其在臺
    北市○○○路○段四九號七樓所設之「明聖堂命相館」之營
    業，搬遷他處避債，該紙五十二萬五千元之本票屆期亦未獲
    兌現。
二、又乙○○明知並無為他人求姻緣、生財及保終身平安之能力
    ，竟承前意圖為自己不法所有之概括犯意，於九十三年二月
    十四日中午十二時三十分許，在其設於臺北市○○○路○段
    二七號彰化商業銀行前騎樓之相命攤位，利用為丁○○相命
    之機會，自詡非常人，與一般算命先生不同，其為明眼算命
    ，遠勝於其他人之瞎子算命，進而佯稱其七歲前為啞巴，七
    歲後開口即具算命能力，十年前已得道，無事不知云云，騙
    取丁○○之信任。繼而利用丁○○急於求姻緣、富貴之心理
    ，佯以助丁○○得姻緣、財富及終身平安等為名，以燒金喜
    香、砍桃花、推算樂透彩下注號碼及代為操作資金獲利生財
    等為幌，使求助之丁○○陷於錯誤，而連續自九十三年二月
    十四日起至同年三月十八日止，在前開騎樓攤位及明聖堂命
    相館等處，將其所有款項合計一百五十一萬四千元交付乙○○（乙○○詐欺丁○○之時間、地點、手段、詐得金額，均
    詳如附表編號一至七所示）。詎乙○○得手後，復承前意圖
    為自己不法所有之概括犯意，向丁○○訛稱其近日遭戊○○
    挾黑道人士強逼索債之困擾，其很有錢，但怕國稅局查帳，
    故分置於友人處，其不欲使友人得知近日遭逢困擾云云，或
    誆稱其在越南有五百萬元存款，其算牌可信，務必相信其能
    力云云，向丁○○借款，使丁○○陷於錯誤，而連續自同年
    四月五日起至同年月二十八日止，在臺北市○○○路附近等
    處，將其所有款項合計五十萬五千元交與乙○○（乙○○詐
    欺丁○○之時間、地點、手段、詐得金額，均詳如附表編號
    八至十七所示）。嗣丁○○因存款銳減、姻緣未現，發覺有
    異，屢向乙○○要求還款，乙○○均一再以：正努力找錢云
    云敷衍搪塞。乙○○繼而承前犯意，於同年六月十三日晚間
    十時三十分許，致電向丁○○誆稱乩童指示其將於翌日中樂
    透彩，其向乩童表示無簽注本金，乩童告以其貴人在北方，
    適其人在新竹，僅丁○○一人在北方云云，向丁○○借款二
    萬元，致丁○○再度陷於錯誤，而於翌日匯款二萬元至乙○○在臺中建國路郵局所開立帳號為六七五八八一號之帳戶（
    乙○○詐欺丁○○之時間、地點、手段、詐得金額，均詳如
    附表編號十八所示），並依乙○○提供之八個樂透彩號碼簽
    注後，仍未獲彩金，至此始知受騙而報警處理，為警通知臺
    中建國路郵局將上開乙○○帳戶列為警示帳戶，俟乙○○於
    同年八月十一日下午四時五十五分許前往臺北市○○街一七
    三號之漢中郵局時，經該局人員報警而當場查獲，並扣得乙○○所有之臺中建國路郵局郵政存簿儲金簿一本。
三、案經臺北市政府警察局萬華分局報請及戊○○訴請臺灣臺北
    地方法院檢察署檢察官偵查起訴，暨丁○○訴由臺北市政府
    警察局中正第一分局移轉臺中市警察局第一分局報請臺灣臺
    中地方法院檢察署檢察官移送併辦。
    理  由
一、訊據被告乙○○固坦承其以相士為業，曾為戊○○及丁○○
    相命之事實，惟矢口否認有詐欺犯行，辯稱：八十二年間戊○○有感情問題，伊告以連續拜金喜香四十九日，每炷十七
    萬元，可使感情順利，讓人快樂，但伊並未告知作法燒香可
    使其男友與配偶分手。伊為戊○○拜香後，戊○○感覺有效
    ，才又繼續再拜。之後伊發現戊○○配偶與伊同行，伊就不
    理會戊○○。迄九十一年底戊○○跑路北上，在重慶南路遇
    見伊，向伊借款，伊陸續交付約二萬元。嗣戊○○因生活不
    好，認為伊所做無效，乃委託討債公司強逼伊還款。伊僅曾
    收取七炷香計一百一十九萬元，並非四、五百萬元，但討債
    公司要求伊二年內每月還款五萬元，計一百二十萬元，伊心
    想當做功德，故開立每月五萬元、共一百二十萬元之本票給
    戊○○，並非伊承認詐騙一百一十九萬元。惟伊還款至第七
    個月時，戊○○反悔，找討債公司要求伊提前還款，伊在九
    十二年八月十五日還清一百二十萬元，並取回本票，但戊○○在九十二年九月六日又委託討債公司逼迫伊開立本票並要
    求伊至派出所，伊因恐懼才在戊○○事先擬妥之協議書上簽
    名。又伊於九十三年二月十四日為丁○○算命後，丁○○詢
    問伊如何收費，伊告以有人給三、五百元，或一千元，或十
    萬元，丁○○認為伊算的很準，自願給付十萬元算命費，丁○○希望伊協助求好姻緣、升官發財、頭髮由白變黑，伊要
    求拜金喜香一炷十七萬元。伊又告知丁○○現有財富為二百
    三十六萬元，如願意讓伊幫忙，只需丁○○一成財富，丁○○即匯款二十三萬六千元，伊有為丁○○做功德、放生。另
    向丁○○表示如要一生無災無禍，需付款至一百零八萬元（
    包括前已支付之款項，但不包括十萬元算命費），伊永遠幫
    他，不再收錢，丁○○即自動匯款給伊。丁○○另付二十六
    萬元，委託伊賺偏財，伊在同年三月二十五日曾為丁○○賺
    得一萬元並匯入其帳戶。之後伊遭戊○○找人騷擾而關店，
    希望丁○○幫助伊，日後再回報，丁○○即表示其學佛，而
    陸續接濟伊三十餘萬元，並非借款。伊自丁○○取得之款項
    總計一百八十餘萬元，並未達二百萬元云云。經查：
  (一)前揭犯罪事實一部分，業據證人戊○○於本院審理時指證明
    確（見本院卷第五五頁至第五七頁反面、第八０頁至第八一
    頁），並經證人即易立上公司負責人己○○於本院審理時證
    稱：戊○○委託伊公司向被告催討債務時，聲稱共被騙三、
    四百萬元，是作法事之款項，故當時委任討債之款項是四百
    萬元。被告聲稱沒欠這麼多，其有做法事，嗣經協調以一百
    二十萬元取得平衡，伊打電話告知戊○○因證據不明確，故
    一百二十萬元先簽，較有保障，一開始戊○○不願意，經伊
    向戊○○解釋後，戊○○才接受，最後以一百二十萬元處理
    ，開立本票每月一張五萬元。被告應該收了很多錢，金額大
    於一百二十萬元，詳細金額伊不清楚。被告第一期有準時付
    款，之後不準時，戊○○覺得沒保障，就將其自己部分之本
    票六十萬元拿回，給伊公司之本票六十萬元留下由伊公司自
    行處理，之後伊公司再找被告處理伊公司部分，被告表示要
    一次付清，伊公司就打折解決等語（見本院卷第一四六頁至
    第一四七頁），及證人甲○○於本院審理時證述：伊係戊○○之員工，戊○○表示被告積欠約四百萬元，要伊前往被告
    重慶南路之算命攤向被告要債。之後戊○○似乎對易立上公
    司之處理不滿意，才再委託伊向被告要錢。嗣被告與戊○○
    在派出所簽立協議書時，伊聽見被告承認拿戊○○四百萬元
    ，才簽立協議書及本票，但二百八十萬元部分是由被告與戊○○二人在談，伊並未介入，伊只記得聽見二百多萬元以一
    百五十萬元和解等語屬實（見本院卷第一四七頁反面至第一
    四八頁反面），且有戊○○與易立上公司簽立之委任書、被
    告簽發之本票、協議書、被告九十三年四月十二日字據、戊○○出具予甲○○及連宏燁之委託書、甲○○出具之收據等
    件附卷可稽（見九十四年度偵字第八五三０號卷第二二至二
    六頁、第二九至三八頁、第四二至四六頁）。被告明知其並
    無能力改變他人命運、為他人消災解厄，竟向戊○○謊稱以
    作法、燒金喜香等方式，能使戊○○與已婚男友感情和合及
    為戊○○之配偶解厄云云，向戊○○詐取財物，致戊○○陷
    於錯誤而交付款項與被告等情，已堪認定。被告雖以前揭情
    詞置辯，然查：
  1.被告所辯：戊○○有感情問題，伊僅告以拜金喜香可使感情
    順利，並未表示作法燒香可讓其男友與配偶分手。嗣戊○○
    因生活不佳，認為伊所做無效，委託討債公司強逼伊還款，
    伊同意給付一百二十萬元，係當做功德，並非伊承認詐騙云
    云。查被告於本院審理時供稱：金喜香係拜神明，主神係觀
    世音菩薩，伊會唸太陽星君之太陽心經，為客人燒金四十九
    日，可達到客人目的，亦即達到快樂之目的，這是伊祖父教
    導伊的，可改運、快樂云云（見本院卷第一五０頁反面），
    然戊○○斯時交往之男友丙○○已婚，二人間之感情發展並
    非順利，甚且於八十八年間分道揚鑣，顯見被告所稱拜金喜
    香使戊○○感情順利、快樂云云，實屬無稽。況被告係因主
    動招攬相命而結識戊○○，二人間素無怨隙，倘被告向戊○○收取作法燒香所需款項，確使戊○○情場得意，衡情戊○○應持續對被告之能力深信不疑，要無一再委請他人向被告
    索還款項，且設詞攀誣甘冒刑責之理。參以戊○○委請易立
    上公司向被告索討四百萬元時，被告同意返還一百二十萬元
    達成和解，簽發本票，並已清償完畢，此業經證人戊○○指
    證及被告供述在卷，益徵被告確有詐欺戊○○之犯行。戊○○之指證，應屬非虛。被告辯稱並非詐騙，係當做功德而同
    意還款云云，顯屬事後卸責之詞，不足採信。
  2.被告又辯稱：伊僅曾向戊○○收取七炷香計一百一十九萬元
    ，並非如戊○○所言收取約四、五百萬元云云，然查，戊○○遭被告以前揭手法詐得四百萬元款項，已有證人戊○○及
    甲○○所為前揭證述在卷可憑，且戊○○於九十一年十二月
    二十一日委託易立上公司向被告索討前所交付之款項時，亦
    以四百萬元為委託求償之債權金額，此觀卷附協議書之記載
    自明（見九十四年度偵字第八五三０號卷第四五頁），苟被
    告所辯僅向戊○○收取一百一十九萬元乙節屬實，其於易立
    上公司受託催討四百萬元時，應無同意以一百二十萬元和解
    ，進而簽發本票並清償完畢之理，遑論事後於戊○○再行向
    其索債時，竟立據同意就另二百八十萬元債務以一百五十萬
    元和解，當場交付十萬元現款及簽發一百四十萬元本票與戊○○，雙方並簽立協議書為憑（見九十四年度偵字第八五三
    ０號卷第四五頁），此亦為被告所不否認，足證戊○○所指
    已交付四百萬元款項乙節，應屬非虛，被告辯稱僅收取一百
    一十九萬元云云，顯不可採。至被告辯稱係因戊○○找黑道
    人士強逼，在恐懼下簽立協議書云云，然其簽署地點係在臺
    北市政府警察局中正第一分局介壽路派出所，此為被告所不
    否認，難認被告並非出於自由意志而簽立，所辯尚不足採。
  3.至戊○○雖指證被告共向其詐得逾四百萬元款項，惟查，依
    前揭證人己○○、甲○○之證言及卷附本票、協議書等件以
    觀，僅足證明戊○○確有交付四百萬元款項與被告之事實，
    且戊○○始終以四百萬元作為向被告索討之債權數額，業如
    前述，此外，復查無其他證據足資證明被告此部分詐欺所得
    已逾四百萬元，自難僅憑戊○○之片面指述，遽為不利於被
    告之認定。
  (二)又前揭犯罪事實二部分，業據證人丁○○於本院審理時指證
    綦詳（見本院卷第五八頁至第六０頁、第四八頁至第五一頁
    ），復有丁○○和信電訊通話明細、被告臺中建國路郵局客
    戶歷史交易清單、郵政國內匯款執據、丁○○臺南大同路郵
    局及中國農民銀行存摺內頁、被告名片及算命批語等件在卷
    可證（見九十三年度偵字第一九九五九號卷第一六至二一頁
    、四七至六一頁、第七０頁），亦堪認定。被告雖以前揭情
    詞置辯，惟查：
  1.就附表編號一所示十萬元部分，被告固辯稱：係伊當日為丁○○算命後，丁○○詢問伊收費如何，伊告以有人給三、五
    百元，有人給一千元，有人給十萬元，丁○○認為伊算的很
    準，自願給付該筆算命費，伊一般係先為客人算命再收費云
    云，然查證人丁○○於本院審理時證稱：伊於九十三年二月
    十四日中午在重慶南路遇見自稱被告徒弟之人主動招攬算命
    ，因伊之前曾算過命，伊就拒絕，但該算命先生表示要降價
    ，從一千元降為五百元，伊心想聽其他算命先生之說法也好
    ，該名自稱徒弟之人在向伊收取五百元後，就拿到一公尺外
    之算命攤給被告，叫伊過去給被告算命，伊心想沒關係，就
    過去給被告算命等語（見本院卷第五八頁），足見被告在為
    丁○○相命前，已先收取五百元費用，被告辯稱係先為人算
    命再收費，金額由客人自行決定乙節，顯與常情相悖，高達
    十萬元之算命費，亦與一般行情不符，衡情單純接受相命之
    人，應無自願給付之可能，是應以丁○○前開證述，較為可
    信。被告所辯此筆十萬元費用係丁○○自願支付之算命費云
    云，尚難遽採。
  2.被告另辯以：丁○○希望求好姻緣、升官發財、頭髮由白變
    黑，伊要求拜一炷金喜香四十九日十七萬元。伊又告知丁○○現有財富為二百三十六萬元，如願意讓伊幫忙，只需丁○○一成財富，丁○○即匯款二十三萬六千元給伊。嗣伊向丁○○表示如要一生無災禍，只需付款達一百零八萬元，丁○○即自動匯款，伊並無詐騙云云。然查丁○○迄今未婚，感
    情無著，且將二百餘萬元交與被告以致存款銳減，遑論有何
    財富可言，顯見被告所稱伊可助丁○○得姻緣、財富、終身
    平安，故收受丁○○所交付之款項云云，實屬無稽。況被告
    係因主動招攬相命而結識丁○○，二人間素無怨隙，倘被告
    向丁○○收取款項，確使丁○○得姻緣及財富，衡情丁○○
    理應持續對被告之能力深信不疑，要無設詞攀誣甘冒刑責之
    風險。是丁○○之指證，應屬非虛。被告辯稱並非詐騙云云
    ，顯屬飾卸之詞，委無可採。
  3.被告又以：丁○○有給伊二十六萬元，拜託伊幫忙賺偏財，
    伊在九十三年三月二十五日有為丁○○賺得一萬元並匯至丁○○帳戶乙節，固為丁○○所不否認，然被告始終不能陳明
    其為丁○○賺取偏財之方法及該筆二十六萬元款項之流向，
    且其除該筆匯款之外，別無其他所謂之獲利，其縱有匯款一
    萬元與丁○○，亦不足據為有利之認定，所辯助丁○○得偏
    財，並非詐欺云云，亦屬無據。
  4.被告於本院審理時復辯稱：伊遭戊○○找黑道騷擾而關店，
    希望丁○○幫助伊，日後再回報，丁○○即表示其學佛，而
    陸續接濟伊三十餘萬元，並非借款云云，然查，其於九十三
    年八月十二日偵查時自承：伊係向丁○○聲稱被彭姓女子勒
    索，急需用錢，並提示相關單據，丁○○才借伊錢等語（見
    九十三年度核退字第五一三六號卷第五至六頁），且被告與
    丁○○僅係偶因相命而結識，彼此間並無親誼故舊關係，且
    丁○○尚需求助被告以獲取更大財富，實不可能無端接濟被
    告數十萬元。被告事後翻異前詞，空言否認借款，辯稱係丁○○自願接濟云云，顯不足採。
  5.至被告於本院審理時另辯以：伊自丁○○取得之款項僅一百
    八十餘萬元，未達二百餘萬元云云，然查被告於九十三年八
    月十二日偵查時已坦承自丁○○取得之款項約二百餘萬元（
    見九十三年度核退字第五一三六號卷第六頁），且其於偵查
    及本院審理時一再供稱願返還二百萬元與丁○○（見九十三
    年度偵字第一九九五九號卷第八九頁、一一二頁、本院卷第
    一五一頁），益徵丁○○所指已交付被告二百零三萬九千元
    乙節非虛。被告事後改稱僅取得一百八十餘萬元，自難遽採
    。
  (三)綜上所述，本件事證明確，被告犯行洵堪認定，應予依法論
    科。
二、核被告所為，係犯刑法第三百三十九條第一項之詐欺取財罪
    。其先後多次犯行，時間緊接，所犯係構成要件相同之罪名
    ，顯係基於概括犯意為之，為連續犯，依同法第五十六條之
    規定，以一罪論，並加重其刑。公訴人移送併案審理之被告
    詐欺丁○○犯行（臺灣臺中地方法院檢察署九十三年度偵字
    第二一二八一號），與本案起訴經論罪之前揭犯罪事實二部
    分，係同一事實，為起訴效力之所及，本院自得併予審究。
    爰審酌被告係相士，正值壯年，不思以正途取財，利用戊○○及丁○○陷入人生困境亟思求助之機會，騙取其等之信任
    ，進而伺機假藉命理及宗教儀式詐騙數百萬元款項，所得財
    物甚鉅，對戊○○、丁○○之身心及財產所生危害匪淺，其
    雖已返還部分款項與戊○○，然迄未與戊○○及丁○○達成
    和解並賠償損害，且犯後否認犯行，飾詞卸責，空言狡辯，
    不思悔改，態度惡劣等一切情狀，量處如主文所示之刑。扣
    案之臺中建國路郵局郵政存簿儲金簿一本，雖屬被告所有，
    惟無證據證明係供犯罪所用或供犯罪預備之物，自無從宣告
    沒收，併此敘明。
據上論斷，應依刑事訴訟法第二百九十九條第一項前段，刑法第
五十六條、第三百三十九條第一項，罰金罰鍰提高標準條例第一
條前段，判決如主文。
本案經檢察官黃文明到庭執行職務
中    華    民    國  九十五  年    一    月  二十七  日
                  刑事第八庭審判長法  官  陳德民
                                  法  官  唐于智
                                  法  官  陳芃宇
以上正本證明與原本無異。
如不服本判決，應於判決送達後10日內，向本院提出上訴狀
                                  書記官  周小玲
中    華    民    國  九十五  年    一    月  二十七  日
 附表：被告詐欺丁○○犯行部分
┌──┬───────┬──────┬─────────────┬─────┐
│編號│  時      間  │  地    點  │      詐  騙  手  段      │ 詐得金額 │
├──┼───────┼──────┼─────────────┼─────┤
│ 一 │九十三年二月十│臺北市重慶南│被告自詡非常人，與一般算命│ 十萬元   │
│    │四日          │路一段二七號│先生不同，其為明眼算命，遠│          │
│    │              │彰化商業銀行│勝於其他人之瞎子算命，其七│          │
│    │              │前騎樓      │歲前為啞巴，七歲後開口即具│          │
│    │              │            │算命能力，十年前已得道，無│          │
│    │              │            │事不知，並出示客戶資料一本│          │
│    │              │            │，強調其已為二千餘人算過命│          │
│    │              │            │，騙取丁○○之信任。繼而誆│          │
│    │              │            │稱丁○○龍困淺灘，經其指點│          │
│    │              │            │，今後將有大變動與富貴，惟│          │
│    │              │            │丁○○需捨得花錢，則其將給│          │
│    │              │            │予更大之幫助，以求丁○○獲│          │
│    │              │            │得更大之富貴，繼而誇稱其靈│          │
│    │              │            │驗無比，平常每個案例均收費│          │
│    │              │            │十萬元云云。其利用丁○○平│          │
│    │              │            │日生活儉樸、際遇平平之弱點│          │
│    │              │            │，不斷遊說、施壓，詢問郭錦│          │
│    │              │            │璋至多可給金額為何。丁○○│          │
│    │              │            │答稱數千元，被告即稱可惜，│          │
│    │              │            │不願花錢，此生只能小富小貴│          │
│    │              │            │云云，使丁○○陷於錯誤，同│          │
│    │              │            │意至多給付三萬元，被告旋要│          │
│    │              │            │求丁○○提領三萬元以交付之│          │
│    │              │            │，詎其得手後，旋又誆稱：不│          │
│    │              │            │願多花錢，所得富貴有限，繼│          │
│    │              │            │而再次強調其能力非常，如捨│          │
│    │              │            │得花錢，將可得極大富貴，並│          │
│    │              │            │為丁○○說明人生之各種因果│          │
│    │              │            │關係，致丁○○陷於錯誤，再│          │
│    │              │            │行提領七萬元交與被告後，被│          │
│    │              │            │告即以硃砂筆在冥紙上畫符後│          │
│    │              │            │交與丁○○，並誆稱此符可指│          │
│    │              │            │引丁○○覓得理想中之結婚對│          │
│    │              │            │象，國曆三月中姻緣現，四月│          │
│    │              │            │開始交往，交往八個月後結婚│          │
│    │              │            │，此符不可遺失云云        │          │
├──┼───────┼──────┼─────────────┼─────┤
│ 二 │九十三年二月十│臺北市重慶南│被告主動致電謊稱有重要事情│二十三萬六│
│    │八日          │路一段四九號│告知，邀約丁○○至明聖堂命│千元      │
│    │              │七樓之明聖堂│相館。被告表示丁○○目前所│          │
│    │              │命相館      │有錢財為二百三十六萬元，使│          │
│    │              │            │丁○○更為肯定被告之能力。│          │
│    │              │            │被告繼而陳述丁○○有借款給│          │
│    │              │            │親兄弟約一百三十餘萬元之事│          │
│    │              │            │（即有漏財情事），並謊稱其│          │
│    │              │            │有能力使丁○○不再漏財，且│          │
│    │              │            │丁○○今年有偏財運，經其協│          │
│    │              │            │助，今年即可得千萬之財，十│          │
│    │              │            │五年後即可累積上億財富，如│          │
│    │              │            │丁○○同意拿出一成財產酬謝│          │
│    │              │            │，則其有能力使丁○○得此偏│          │
│    │              │            │財云云，使丁○○陷於錯誤，│          │
│    │              │            │於翌日匯款二十三萬六千元至│          │
│    │              │            │被告臺中建國路郵局帳戶（帳│          │
│    │              │            │號為六七五八八一號）      │          │
├──┼───────┼──────┼─────────────┼─────┤
│ 三 │九十三年二月十│明聖堂命相館│被告誆稱得偏財之方法為玩樂│七萬元    │
│    │九日          │            │透彩，並告以九個樂透彩號碼│          │
│    │              │            │（即11、12、15、20、21、22│          │
│    │              │            │、23、33、34），指示全臺樂│          │
│    │              │            │透彩無人中頭彩時，方可下注│          │
│    │              │            │，採此法下注，七次之內必中│          │
│    │              │            │頭彩；其以此方式得財已逾三│          │
│    │              │            │億元，但其平日樂善好施，身│          │
│    │              │            │邊只放五百萬元左右云云，要│          │
│    │              │            │求丁○○再給七萬元，與前次│          │
│    │              │            │之十萬元湊成十七萬元之完美│          │
│    │              │            │數字，致丁○○信以為真，而│          │
│    │              │            │提領七萬元交與被告        │          │
├──┼───────┼──────┼─────────────┼─────┤
│ 四 │九十三年二月二│明聖堂命相館│被告主動邀約丁○○，請郭錦│十七萬元  │
│    │十八日        │            │璋吃葡萄，佯稱丁○○身體腸│          │
│    │              │            │胃機能與腎功能虛弱，但在其│          │
│    │              │            │燒經之下，運勢很強云云。此│          │
│    │              │            │時丁○○再次關切姻緣之事，│          │
│    │              │            │被告乘機訛稱如再給十七萬元│          │
│    │              │            │，可替未來配偶燒經四十九日│          │
│    │              │            │，使丁○○姻緣添圓滿，郭錦│          │
│    │              │            │璋因而陷於錯誤，提領十萬元│          │
│    │              │            │交與被告，並於同年三月一日│          │
│    │              │            │匯款七萬元至前開被告帳戶  │          │
├──┼───────┼──────┼─────────────┼─────┤
│ 五 │九十三年三月三│明聖堂命相館│丁○○因錢財急劇流失，遂向│五十萬八千│
│    │日            │            │被告反應為何樂透彩不中，被│元        │
│    │              │            │告佯稱七次內必中。進而誆稱│          │
│    │              │            │伊有能力護佑丁○○一輩子，│          │
│    │              │            │但丁○○共須付一百零八萬元│          │
│    │              │            │，丁○○雖已支付近六十萬元│          │
│    │              │            │，但伊不會對丁○○解釋因果│          │
│    │              │            │關係，且需另行收費云云，致│          │
│    │              │            │丁○○陷於錯誤，表示被告如│          │
│    │              │            │可使其短期內得財以補其所失│          │
│    │              │            │，則同意讓被告保終身順利。│          │
│    │              │            │被告隨即佯以丁○○之生辰八│          │
│    │              │            │字、生肖，推出五個數字（14│          │
│    │              │            │、19、20、26、38），加上原│          │
│    │              │            │有之九個數字，合計十四個數│          │
│    │              │            │字，必中樂透彩云云，要求郭│          │
│    │              │            │錦璋立即支付十萬元，翌日再│          │
│    │              │            │匯款四十萬八千元，使丁○○│          │
│    │              │            │陷於錯誤，而提領十萬元交與│          │
│    │              │            │被告，並於翌日匯款四十萬八│          │
│    │              │            │千元至前揭被告帳戶        │          │
├──┼───────┼──────┼─────────────┼─────┤
│ 六 │九十三年三月十│明聖堂命相館│丁○○因付出鉅款，卻未有所│十七萬元  │
│    │三日          │            │獲，遂前往請教被告，詢問其│          │
│    │              │            │與過去同事A小姐有無緣份， │          │
│    │              │            │被告即誆稱二人有緣但緣淺，│          │
│    │              │            │A小姐目前僅有男性朋友，無 │          │
│    │              │            │男朋友，伊有能力砍別人之桃│          │
│    │              │            │花給丁○○，但丁○○需另行│          │
│    │              │            │支付十七萬元云云，使丁○○│          │
│    │              │            │不疑有他，先領取十萬元交與│          │
│    │              │            │被告，並於翌日再領取七萬元│          │
│    │              │            │交與被告                  │          │
├──┼───────┼──────┼─────────────┼─────┤
│ 七 │九十三年三月十│明聖堂命相館│丁○○因以上開十四個數字簽│二十六萬元│
│    │七日          │            │注樂透彩三次均落空，共虧損│          │
│    │              │            │七萬餘元，故找被告理論，被│          │
│    │              │            │告佯稱有能力幫助丁○○取得│          │
│    │              │            │偏財，但須將錢財交給伊代為│          │
│    │              │            │操作云云，要求丁○○拿出現│          │
│    │              │            │有錢財之三分之一，約二十六│          │
│    │              │            │萬元，並謊稱每週至少可獲利│          │
│    │              │            │一萬元，至多可獲利十六萬元│          │
│    │              │            │，伊再固定於週四匯款給郭錦│          │
│    │              │            │璋云云，致使丁○○信以為真│          │
│    │              │            │，而於翌日匯款二十六萬元至│          │
│    │              │            │前述被告帳戶              │          │
├──┼───────┼──────┼─────────────┼─────┤
│ 八 │九十三年四月五│明聖堂命相館│被告謊稱近日遭遇困擾，因十│十萬元    │
│    │日            │附近某巷口  │三年前結識某女客戶，該女於│          │
│    │              │            │五年前結婚，下嫁同行算命先│          │
│    │              │            │生，二年前跑來找伊，表示生│          │
│    │              │            │活困難，向伊求援，伊同意資│          │
│    │              │            │助三百萬元，並先給一百餘萬│          │
│    │              │            │元，事後該女之配偶表示為何│          │
│    │              │            │肯資助錢財，並以資助金額未│          │
│    │              │            │達當初所言為由，要求伊繼續│          │
│    │              │            │給錢，伊不從，對方遂請黑道│          │
│    │              │            │小弟，使伊無法從事算命生意│          │
│    │              │            │云云，並出示遭對方脅迫簽立│          │
│    │              │            │之類似本票或借據等紙據，騙│          │
│    │              │            │取丁○○之信任。經丁○○質│          │
│    │              │            │問何以未依約匯款時，被告謊│          │
│    │              │            │稱得偏財很容易，伊有能力算│          │
│    │              │            │知會出之牌，伊曾有一女客戶│          │
│    │              │            │至此簽中一千萬元，一男客戶│          │
│    │              │            │簽中三百餘萬元云云。繼而佯│          │
│    │              │            │稱伊很有錢，但怕國稅局查帳│          │
│    │              │            │，故分開放在友人處，不想讓│          │
│    │              │            │友人知悉伊近日之困擾，故要│          │
│    │              │            │求丁○○先借款十萬元云云，│          │
│    │              │            │使丁○○信以為真，而領取十│          │
│    │              │            │萬元交與被告              │          │
├──┼───────┼──────┼─────────────┼─────┤
│ 九 │九十三年四月七│不詳        │被告再次找丁○○，謊稱伊手│七萬元    │
│    │日            │            │頭不方便，要求丁○○先借款│          │
│    │              │            │與伊，迨數日後糾紛解除，必│          │
│    │              │            │定還款云云，使丁○○陷於錯│          │
│    │              │            │誤，再領取七萬元交與被告  │          │
├──┼───────┼──────┼─────────────┼─────┤
│ 十 │九十三年四月八│不詳        │被告又要求借款，佯稱有能力│四萬元    │
│    │日            │            │使丁○○失去之錢財回補，請│          │
│    │              │            │相信其能力云云，使丁○○陷│          │
│    │              │            │於錯誤，而領取四萬元交與被│          │
│    │              │            │告                        │          │
├──┼───────┼──────┼─────────────┼─────┤
│十一│九十三年四月九│不詳        │被告再次佯稱牌絕對可信，只│五萬元    │
│    │日            │            │因某種因素致號碼未開出，一│          │
│    │              │            │定要相信其能力云云，向郭錦│          │
│    │              │            │璋借款五萬元，使丁○○陷於│          │
│    │              │            │錯誤，又領取五萬元交與被告│          │
├──┼───────┼──────┼─────────────┼─────┤
│十二│九十三年四月十│不詳        │被告佯稱手頭不方便，向配偶│五萬元    │
│    │日            │            │開口拿錢，會造成配偶擔心云│          │
│    │              │            │云，要求借款五萬元，致郭錦│          │
│    │              │            │璋陷於錯誤，復領取五萬元交│          │
│    │              │            │與被告                    │          │
├──┼───────┼──────┼─────────────┼─────┤
│十三│九十三年四月十│不詳        │被告誆稱伊遭受困擾致無法開│十萬元    │
│    │五日          │            │業，目前已找到某大哥可前去│          │
│    │              │            │說情，但尚缺十萬元跑腿費（│          │
│    │              │            │含涼水費），伊對加害人極度│          │
│    │              │            │忍耐，伊已向派出所報案，但│          │
│    │              │            │員警表示無能力處理，目前伊│          │
│    │              │            │家中手槍之子彈已上膛，情境│          │
│    │              │            │極其可憐，請務必支持伊云云│          │
│    │              │            │，使丁○○不疑有他，同意借│          │
│    │              │            │款，而領取二萬元交與被告，│          │
│    │              │            │並於翌日再匯款八萬元至前開│          │
│    │              │            │被告帳戶                  │          │
├──┼───────┼──────┼─────────────┼─────┤
│十四│九十三年四月二│不詳        │被告再次佯稱牌絕對可信，一│三萬元    │
│    │十日          │            │定要相信其能力云云，使郭錦│          │
│    │              │            │璋陷於錯誤，同意再借款而領│          │
│    │              │            │取三萬元交與被告          │          │
├──┼───────┼──────┼─────────────┼─────┤
│十五│九十三年四月二│不詳        │被告再度佯稱牌絕對可信，一│三萬元    │
│    │十一日        │            │定要相信其能力，且其在越南│          │
│    │              │            │存有約五百萬元，要丁○○安│          │
│    │              │            │心云云，使丁○○信以為真，│          │
│    │              │            │同意借款而領取三萬元交與被│          │
│    │              │            │告                        │          │
├──┼───────┼──────┼─────────────┼─────┤
│十六│九十三年四月二│不詳        │被告再以同前手法，使丁○○│三萬元    │
│    │十七日        │            │陷於錯誤，而領取三萬元借與│          │
│    │              │            │被告                      │          │
├──┼───────┼──────┼─────────────┼─────┤
│十七│九十三年四月二│不詳        │被告復以同前手法，使丁○○│五千元    │
│    │十八日        │            │陷於錯誤，領取五千元借與被│          │
│    │              │            │告                        │          │
├──┼───────┼──────┼─────────────┼─────┤
│十八│九十三年六月十│不詳        │被告謊稱淡水二路財神乩童指│二萬元    │
│    │三日晚間十時三│            │示伊會中六月十四日之大樂透│          │
│    │十分許        │            │，但並未指示明牌，要伊自己│          │
│    │              │            │算，伊向乩童表示無簽注之賭│          │
│    │              │            │本，乩童表示「貴人在北方」│          │
│    │              │            │，隨即離去。伊人在新竹，目│          │
│    │              │            │前手機通訊資料中，僅丁○○│          │
│    │              │            │一人在北方，希望丁○○匯款│          │
│    │              │            │二萬元借給伊云云，使丁○○│          │
│    │              │            │陷於錯誤，而於翌日匯款二萬│          │
│    │              │            │元至前開被告帳戶，並取得八│          │
│    │              │            │個樂透彩數字，惟經丁○○簽│          │
│    │              │            │注，仍未中彩              │          │
└──┴───────┴──────┴─────────────┴─────┘
附錄本案論罪科刑法條：
中華民國刑法第三百三十九條第一項
意圖為自己或第三人不法之所有，以詐術使人將本人或第三人之
物交付者，處五年以下有期徒刑、拘役或科或併科一千元以下罰
金。


司法院資訊處製作；財團法人民間司法改革基金會備份。
